【裁判字號】    95,上訴,2465
【裁判日期】    950816
【裁判案由】    毒品危害防制條例
【裁判全文】
臺灣高等法院刑事判決                95年度上訴字第2465號
上  訴  人  臺灣板橋地方法院檢察署檢察官
被      告  甲○○
上列上訴人因被告毒品危害防制條例案件，不服臺灣板橋地方法
院94年度訴字第1767號，中華民國 95年4月28日第一審判決（起
訴案號：臺灣板橋地方法院檢察署 94年度核退毒偵字第977號）
，提起上訴，本院判決如下：
    主  文
原判決撤銷。
甲○○無罪。
    理  由
一、公訴意旨略以：被告甲○○前因違反毒品危害防制條例案件
    ，經送觀察、勒戒後，認無繼續施用毒品之傾向，檢察官於
    民國93年9月1日釋放，並以93年度毒偵字第3508號為不起訴
    分確定。竟仍不知悔改，於觀察、勒戒執行完畢釋放後，5
    年內復基於施用毒品之犯意，於93年12月22日採尿前26小時
    內之某時，在不詳處所，施用第一級毒品海洛，為警於同日
    23時10分許，在臺北縣三重市○○路與公園街口查獲。
二、公訴人認為被告涉有毒品危害防制條例第十條第一項施用第
    一級毒品罪嫌，無非係以卷附之臺灣檢驗科技股份有限公司
    濫用藥物尿液檢驗報告（被告尿液呈鴉片類陽性反應）作為
    主要論據。
三、訊據被告甲○○堅詞否認上開犯行，辯稱並未施用第一級毒
    品海洛因等語。
四、本院查:
(一)、按犯罪事實應依證據認定之，無證據不得認定犯罪事實；
      又不能證明被告犯罪者，即應諭知無罪之判決，刑事訴訟
      法第一百五十四條第二項、第三百零一條第一項分別定有
      明文。
(二)、被告於九十三年十二月二十三日為警查獲後，經採集尿液
      送驗（尿液編號56451，九十四年保字第一八九七號），
      結果呈鴉片類陽性反應，固有臺灣檢驗科技股份有限公司
      九十四年二月四日濫用藥物尿液檢驗報告一份在卷可參。
      惟被告於警詢、偵查、原審及本院審理中一再堅稱從未施
      用第一級毒品海洛因，原審將扣案之上開尿液送法務部調
      查局複驗，該局採用螢光偏極免疫分析法及氣相層析質譜
      儀法鑑驗，複驗結果，尿液呈嗎啡陰性反應，有該局九十
      五年三月二十日調科壹字第九五二二二一一四五○號檢驗
      通知書一份在卷可按。此之鑑定係為法院囑託鑑定，自較
      為可採。按海洛因經注射或吸入人體後，約百分之八十於
      二十四小時內自尿中排出，一般而言，尿液中能否驗出嗎
      啡陽性反應與其投與量、投與途徑、採尿時間、個人體質
      及檢測方法之靈敏度有關，國外曾有文獻報導注射六毫克
      之海洛因鹽酸鹽，其代謝物嗎啡之平均可檢出時限約為二
      十六小時，業經行政院衛生署藥物食品檢驗局於八十一年
      九月八日以藥檢壹字第八一一四八八五號函述綦詳。本件
      被告為警查獲時所採集之尿液經送法務部調查局複驗結果
      ，並未檢出有嗎啡反應，可見被告否認施用第一級毒品海
      洛因之言，並非虛假之詞，被告辯稱堪予採信。
(三)、據上所陳，本件依調查所得證據尚不足以證明被告確有施
      用第一級毒品犯行，此外復查無其他積極證據足資證明被
      告有公訴人所稱之犯行，揆諸首開說明，原審為無罪之諭
      知，固非無見，惟查：原審判決書理由欄一所載：「公訴
      意旨略以：如起訴書所載（如附件）」中之附件，係台灣
      板橋地方法院檢察署94年度核退毒偵字第977號不起訴處
      分書。而非起訴書，原審審理之範圍，即與判決書所載之
      範圍不同。檢察官據此提起上訴，其此部分之上訴為有理
      由，公訴人另上訴指摘原審判決書未說明為何法務部調查
      局之鑑定較為可採，惟此並不影響對事實之認定。公訴人
      此部分之上訴為無理由，原判決既有上開可議之處，自應
      由本院撤銷改判，並為被告無罪之諭知。
據上論斷，應依刑事訴訟法第369條第1項前段、第364條、第301
條第1項，判決如主文。
本案經檢察官呂光華到庭執行職務。
中    華    民    國    95    年    8    月    16     日
                  刑事第十七庭審判長法  官  陳貽男
                                    法  官  高明哲
                                    法  官  孫惠琳
以上正本證明與原本無異。
檢察官如不服本判決，應於收受送達後十日內向本院提出上訴書
狀，其未敘述上訴之理由者並得於提起上訴後十日內向本院補提
理由書（均須按他造當事人之人數附繕本）。
                                    書記官  初玲玲
中    華    民    國    95    年    8     月    16    日


司法院資訊處製作；財團法人民間司法改革基金會備份。
